臺灣臺北地方法院刑事判決
110年度審易字第878號
公  訴  人  臺灣臺北地方檢察署檢察官
被      告  陳月梅



輔  佐  人  阮念初


上列被告因竊盜案件，經檢察官提起公訴（110年度偵字第11510
號），本院判決如下：
    主  文
陳月梅犯竊盜罪，處罰金新臺幣參仟元，如易服勞役，以新臺幣
壹仟元折算壹日。
    事  實
一、陳月梅於110年3月3日下午3時36分許，行經位於臺北市○○區
    ○○街000巷00號潘震承住處旁空地，見潘震承在該空地放置
    私人物品，即基於意圖為自己不法所有，上前觀看，見不鏽
    鋼炒菜鍋1個，即徒手竊取該鍋離去。嗣潘震承於該日晚間1
    1時30分許返家，見所放置住處旁空地之不鏽鋼炒鍋不見，
    經查看住處裝置監視器，發現上情。　　
二、案經潘震承訴請臺北市政府警察局文山第二分局報請臺灣臺
    北地方檢察署檢察官偵查起訴。
    理  由
壹、證據能力：
    本院認定犯罪事實所憑之供述證據及非供述證據，檢察官、
    被告及輔佐人均無意見即均不爭執證據能力（本院卷第37至
    39頁），經本院審酌各該陳述作成時之情況與證據取得程序
    ，均無違法或不當，因而認為適當，均認有證據能力，合先
    敘明。
貳、實體部分：
一、認定被告犯罪事實所憑證據及理由：　　
（一）訊據被告固坦認於上開時、地取走不鏽鋼炒菜鍋1個之情
      不諱，但矢口否認有何竊盜犯行，辯稱：被告是從空地處
      拿走炒菜鍋，並非侵入他人住處內，且鍋子很爛，以為是
      沒有人要的才撿來回收，僅屬誤拿云云。　　
（二）經查：
 　1、上開被告於110年3月3日下午3時36分許，行經臺北市○○區
      ○○街000巷00號住處旁空地處，取走放置在該處之不鏽鋼
      炒菜鍋1個等情，為被告所是認（見偵查卷第12至13、68
      頁），核與告訴人指述相符（見偵查卷第25至26、68頁）
      ，並有監視器錄影翻拍照片在卷可按（見偵查卷第39、43
      頁），上情堪以認定。
 　2、被告雖以前詞置辯，然據證人潘震承陳稱：我於110年3月
      3日晚間11時30分返家，發現所擺放住處旁空地的炒菜鍋
      遭竊，即查看自家監視器後，發現有人於同日下午3時36
      分許步行經過我家住處門口，之後在我住家外面徘徊，感
      覺她不是住附近的鄰居，對方看我進入住家後，折返到我
      們住家旁空地將鍋子拿走，鍋子遭竊時，我跟我弟弟都在
      家，且我家旁的空地並沒有路可以經過等語，復觀被告所
      竊取不鏽鋼炒菜鍋，外型完整，仍然光亮，不無鏽蝕破損
      之狀，有臺北市政府警察局文山第二分局萬盛派出所扣押
      物品照片附卷可佐（見偵查卷第41頁），可見該炒菜鍋並
      無被告所稱之破爛不堪而誤會為他人丟棄之物甚明。又本
      件被告雖未侵入住宅行竊，但該處緊鄰告訴人住處旁之空
      地，並有堆置其他物品在該空地上，如塑膠大型藍色桶、
      網狀塑膠置物籃，且有以如塑膠布之物遮蓋部分物件，有
      監視器翻拍照片在卷可佐（見偵查卷第39頁），可見該處
      雖為空地，但所堆置物件顯為附近住處居住者所放置之物
      甚明，且該處並無放置垃圾子母車，或屬於專門堆放垃圾
      、或回收物之處甚明，但被告僅取走該件不鏽鋼炒菜鍋，
      其餘可回收物件並未拿取，是被告所稱撿來回收云云，顯
      有疑義，難以驟信；且據被告所陳：遭竊處在其住處附近
      ，平時走路會經過，之前經過沒有看到放炒菜鍋，當天才
      看到，要拿走前並未向任何人詢問、確認是否為不要之物
      等語（見本院卷第39至40頁），可認被告確知該炒菜鍋為
      他人所有，但其欲取走前並未詢問附近住處居住者，確認
      為何人所有，可否取走回收之意見，即逕自取走，又就一
      般多數人居住慣習上，常將私人物件放置在屋外門口、四
      周，及住家旁邊空地處，除該處明顯為設置垃圾回收箱（
      車）或物件外觀明顯破損、鏽蝕、不堪使用等狀況外，當
      不致使人產生放置住處外，或空地處之物品，為遭該住戶
      任意棄置或可供人隨意拿取之誤信，客觀上並無誤認本件
      放置住處旁空地之不鏽鋼炒菜鍋，係遭人棄置或得未經許
      可任意取走之情甚明，被告明知上情，猶執意將該不鏽鋼
      炒菜鍋擅自取走返家，所為具備為自己不法所有之意圖，
      至為灼然。據上，被告前開所辯，顯為卸責之詞，洵無足
      採。
 　3、此外，並有臺北市政府警察局文山分局扣押筆錄、扣押物
      品目錄表、贓物認領保管單均在卷可按（見偵查卷第29至
      31、35、37頁）。　　
（三）綜上，被告所為本件竊盜犯行事證明確，堪以認定。
二、論罪科刑；
（一）核被告所為，係犯刑法第320條第1項竊盜罪。
（二）爰審酌被告同為參與社會生活之成年人，對於不得以竊盜
      之方式侵害他人財產，自當知之甚明，竟貪圖小利，利用
      四周無人在場之際擅行竊取放置告訴人住處旁空地上之不
      鏽鋼炒菜鍋之犯罪動機、目的、手段，所為未能謹守法律
      規範，尊重他人合法財產權益，並造成告訴人之困擾及損
      失，確有不該，兼衡被告素行、教育程度、家庭經濟與生
      活狀況、犯罪後於偵查及本院審理中所陳，及所竊得之不
      鏽鋼炒菜鍋經警方扣案後發還告訴人等犯後態度等一切情
      狀，量處如主文所示之刑，並諭知易服勞役之折算標準。
三、不另為沒收諭知部分：
    被告竊得之不鏽鋼炒菜鍋1個，雖為被告犯罪所得，但已由
    警方扣案發還由告訴人具領，有扣押筆錄、扣押物品目錄表
    及贓物認領保管單在卷可按，故不另為沒收之諭知，併此說
    明。
據上論結，應依刑事訴訟法第299條第1項前段，判決如主文。
本案經檢察官林鋐鎰提起公訴，由檢察官楊舒雯到庭執行職務。
中　　華　　民　　國　　110 　年　　9 　　月　　28　　日
　　　　　　　　　刑事第二十一庭法　官　程克琳
以上正本證明與原本無異。
如不服本判決應於收受送達後20日內向本院提出上訴書狀，並應
敘述具體理由；其未敘述上訴理由者，應於上訴期間屆滿後20日
內向本院補提理由書（均須按他造當事人之人數附繕本）「切勿
逕送上級法院」。告訴人或被害人如對於本判決不服者，應具備
理由請求檢察官上訴，其上訴期間之計算係以檢察官收受判決正
本之日期為準。 因疫情而遲誤不變期間，得向法院聲請回復原
狀。
                                書記官  楊湘雯 
中　　華　　民　　國　　110 　年　　9 　　月　　29　　日
附錄本案論罪科刑法條
中華民國刑法第320條：
意圖為自己或第三人不法之所有，而竊取他人之動產者，為竊盜
罪，處5年以下有期徒刑、拘役或50萬元以下罰金。
意圖為自己或第三人不法之利益，而竊佔他人之不動產者，依前